臺灣板橋地方法院刑事判決　　　　　　　 96年度訴字第740號
公　訴　人　臺灣板橋地方法院檢察署檢察官
被　　　告　甲○○
上列被告因違反毒品危害防制條例案件，經檢察官提起公訴（96
年度毒偵字第919 號）及追加起訴（96年度毒偵字第2137號），
因被告於準備程序進行中，就被訴及追加起訴之事實均為有罪之
陳述，經本院合議庭裁定由受命法官獨任進行簡式審判程序，並
判決如下：
    主  文
甲○○施用第一級毒品，累犯，處有期徒刑壹年，減為有期徒刑
陸月，扣案之注射針筒貳支沒收；又施用第一級毒品，累犯，處
有期徒刑壹年，減為有期徒刑陸月，扣案殘渣袋壹只內含之海洛
因（量微無法秤重），沒收銷燬，包裝上開海洛因之外包裝袋壹
只、分裝器壹支，均沒收。應執行有期徒刑拾月，扣案殘渣袋壹
只內含之海洛因（量微無法秤重），沒收銷燬，包裝上開海洛因
之外包裝袋壹只、分裝器壹支、注射針筒貳支，均沒收。
    事  實
一、甲○○前於民國87年間，因施用毒品案件，經台灣士林地方
    法院以87年度毒聲字第685 號裁定送觀察、勒戒，因認有繼
    續施用毒品之傾向，令入戒治處所強制戒治，於88年3 月15
    日停止強制戒治出所，於88年11月16日強制戒治執行完畢。
    又因施用毒品案件，令入戒治處所強制戒治，於93年1 月9
    日釋放出所，另由本院以92年度訴字第1729號判處有期徒刑
    8 月、6 月，又因偽造文書及槍砲彈藥刀業管條例等案件，
    分經台灣宜蘭地方法院以93年度訴第104 號、第294 號判處
    有期徒刑6 月、1 年4 月，上開4 案應執行有期徒刑2 年8
    月確定，於95年3 月3 日假釋付保護管束出監，於95年6 月
    16日假釋期滿未經撤銷而執行完畢。
二、甲○○猶不知悔改，明知海洛因、甲基安非他命分為毒品危
    害防制條例規定之第一級、第二級毒品，不得施用、持有，
    竟於強制戒治執行完畢釋放後5 年內，再犯毒品最後，基於
    同時施用第一級毒品海洛因及第二級毒品甲基安非他命之犯
    意，於95年11月21日某時，在臺北縣永和市○○路305 巷2
    弄27號4 樓住處，以將海洛因及甲基安非他命加水置入針筒
    內注射之方式，同時施用海洛因及甲基安非他命1 次。嗣於
    95年11月23日5 時20分許，在臺北市○○○路與基隆路口為
    警查獲，並扣得甲○○所有供施用海洛因及甲基安非他命注
    射用之針筒2 支，另採其尿液檢驗呈嗎啡及甲基安非他命陽
    性反應，而查知上情。甲○○復另行起意，基於同時施用海
    洛因及甲基安非他命之犯意，於96年3 月6 日某時，在上址
    ，以相同之方式，同時施用海洛因及甲基安命1 次。嗣於96
    年3 月8 日18時18分許，經警持本院96年度聲搜字第1099
    號搜索票，搜索甲○○上址住處，扣得其所有暨用餘之殘渣
    袋1 包（內含微量海洛因）及其所有供施用海洛因及甲基安
    非他命注射用之分裝器1 支，另採其尿液檢驗呈嗎啡及甲基
    安非他命陽性反應，始查知上情。
三、案經臺北市政府警察局大安分局報請臺灣台北地方法院檢察
    署呈請台灣高等法院檢察署檢察長令轉台灣板橋地方法院檢
    察署檢察官偵查起訴，暨臺北市政府警察局中山分局報請台
    灣板橋地方法院檢察署檢察官追加起訴。
    理  由
一、上揭事實，均據被告甲○○於本院審理時坦承不諱，而被告
    2 次為警查獲時採集之尿液，經送驗結果均呈嗎啡及甲基安
    非他命陽性反應，此有台灣尖端先進生技醫藥股份有限公司
    濫用藥物檢驗報告、偵辦毒品案件尿液檢體委驗單各2 份附
    卷可佐，並有針筒2 支、殘渣袋1 包（內含微量海洛因）及
    分裝器1 支扣案可稽，被告上開自白與事實相符，堪信其為
    真實。又被告前於87年間，因施用毒品案件，經台灣士林地
    方法院以87年度毒聲字第685 號裁定令入觀察勒戒，因認有
    繼續施用毒品之傾向，令入戒治處所強制戒治，於88年3 月
    15 日 停止強制戒治出所，於88年11月16日強制戒治執行完
    畢；又因施用毒品案件，令入戒治處所強制戒治，於93年1
    月9日 釋放出所，另由本院以92年度訴字第1729號判處有期
    徒刑8 月、6 月確定，有台灣高等法院被告前案紀錄表1 份
    在卷可憑，其於強制戒治執行完畢釋放後5 年內，再犯毒品
    最後，再為本件施用毒品犯行應堪認定。本案事證明確，被
    告犯行洵堪認定，應予依法論科。
二、核被告所為，均係犯毒品危害防制條例第10條第1 項之施用
    第一級毒品罪、同條第2 項之施用第二級毒品罪。被告施用
    前後持有海洛因、甲基安非他命之低度行為，應為施用海洛
    因、甲基安非他命之高度行為所吸收，不另論罪。被告各以
    一施用毒品行為，同時觸犯上開2 罪，為想像競合，應各從
    一重之施用第一級毒品論處，起訴書雖認被告係分別施用海
    洛因及甲基安非他命，應數罪併罰，惟查，被告係以同時放
    置海洛因及甲基安非他命於針筒中注射之方式，同時施用海
    洛因及甲基安非他命一情，業據被告於本院審理中供述明確
    ，此外，復查無其他證據證明被告係分別涉犯上開犯行，故
    公訴人於本院審理中乃更正起訴及追加起訴犯行，均為想像
    競合之裁判上一罪關係，本院自應依其更正而為審酌，又公
    訴人先就被告於95年11月21日施用毒品犯行提起公訴，嗣再
    對被告於96年3 月6 日之施用毒品犯行追加起訴，本院自得
    併予審酌，均附此敘明。被告2 次犯施用第一級毒品罪，犯
    意各別，犯罪時間亦不同，應予分論併罰。另被告有事實欄
    所示之前科及執行紀錄，有上開前案紀錄表1 份在卷可參，
    其於5 年以內故意再犯本件有期徒刑以上之罪，為累犯，應
    依刑法第47條第1 項規定加重其刑。爰審酌被告之前科紀錄
    、其犯罪之動機、手段、生活狀況、施用毒品係對自己身體
    之殘害，及其犯罪後坦承犯行之態度等一切情狀，分別量處
    如主文所示之刑，又被告犯罪時間均在96年4 月24日以前，
    上開所犯之罪，均合於中華民國96年罪犯減刑條例第2 條第
    1 項第3 款規定，應分別減其宣告刑期2 分之1 ，併定其應
    執行之刑。
三、扣案殘渣袋1 只內含之第一級毒品海洛因（量微無法秤重）
    ，為查獲之毒品，均應依毒品危害防制條例第18條第1 項前
    段規定沒收銷燬之。另盛裝上開毒品之毒品外包裝袋1 只、
    分裝器1 支、針筒2 支，為被告所有，且均供被告本案施用
    毒品犯行所用之物，業據被告於本院審理時供承在卷，應依
    刑法第38條第1 項第2 款之規定沒收之。
據上論斷，應依刑事訴訟法第273條之1第1項、第299條第1 項前
段，毒品危害防制條例第10條第1 項、第2 項、第18條第1 項前
段，刑法第11條前段、第55條、第47條第1 項、第38條第1 項第
2款 、第51條第5 款，中華民國96年罪犯減刑條例第2 條第1 項
第3 款、第7 條第1 項、第10條第1 項，判決如主文。
本案經檢察官陳旻源到庭執行職務。
中　  華  　民　  國　  96  　年　　11  　月　  12  　日
                        臺灣板橋地方法院刑事第十三庭
                            法　官  俞秀美
以上正本證明與原本無異。
如對本判決不服，應於送達後10日內，向本院提出上訴狀。（應
抄附繕本）
                            書記官  謝怡貞
中　　華　　民　　國　　96　　年　　11　　月　　13　　日
附錄本案論罪科刑之法條
毒品危害防制條例第10條
施用第一級毒品者，處 6 月以上 5 年以下有期徒刑。
施用第二級毒品者，處 3 年以下有期徒刑。
